臺灣臺北地方法院刑事判決
110年度易緝字第17號
公  訴  人  臺灣臺北地方檢察署檢察官
被      告  鄭旻翔


                    （現於法務部矯正署臺北監獄臺北分監執行中）
上列被告因竊盜案件，經檢察官提起公訴（109年度偵字第5273
號），本院判決如下：
    主  文
鄭旻翔犯竊盜未遂罪，處有期徒刑參月，如易科罰金，以新臺幣
壹仟元折算壹日。
    事  實
一、鄭旻翔意圖為自己不法所有，基於竊盜之犯意，於民國109
    年1月24日6、7時許，見廖奕倫將車牌號碼000-0000號自用
    小客車（下稱本案汽車）停於臺北市○○區○○路00號前路段，
    趁廖奕倫搬運貨物、疏於注意之際，徒手開啟本案汽車未上
    鎖之車門，欲徒手竊取廖奕倫置於車內之財物，嗣於同年月
    日7時40分許，廖奕倫返回本案汽車停放處，見鄭旻翔跪坐
    於本案汽車副駕駛座位並翻動車內物品，驚覺有異，鄭旻翔
    因而未能竊得財物而未遂，嗣廖奕倫報警處理，而查悉上情
    。
二、案經廖奕倫訴由臺北市政府警察局信義分局報告臺灣臺北地
    方檢察署檢察官偵查後提起公訴。
    理  由
一、按被告以外之人於審判外之陳述，雖不符刑事訴訟法第159
    條之1至第159條之4等規定，而經當事人於審判程序同意作
    為證據，法院審酌該言詞陳述或書面陳述作成時之情況，認
    為適當者，亦得為證據；當事人、代理人或辯護人於法院調
    查證據時，知有刑事訴訟法第159條第1項不得為證據之情形
    ，而未於言詞辯論終結前聲明異議者，視為有前項之同意，
    刑事訴訟法第159條之5定有明文。查下述本院採為認定犯罪
    事實依據之各項被告以外之人於審判外作成之相關供述證據
    之證據能力，檢察官、被告鄭旻翔均同意有證據能力（見本
    院卷第140至141頁），亦未於言詞辯論終結前聲明異議（見
    本院卷第266至270頁），另本院審酌該等證據之取得過程並
    無瑕疵，與本案待證事實間復具有相當之關聯性，以之為本
    案證據並無不當，自得採為本件認定事實之基礎。又其餘本
    判決所採之非供述證據亦均經法定程序取得，無不得為證據
    之情形，自均有證據能力，併此敘明。
二、認定犯罪事實所憑證據及理由：
    上開事實，業據被告於本院審理時坦承不諱（見本院卷第26
    9頁），核與證人即告訴人廖奕倫警詢時、本院審理時之證
    述（見偵卷第33至37頁、本院卷第259至262頁）、證人李嘉
    鴻警詢時、本院審理時之證述（見偵卷第41至43頁、本院卷
    第262至265頁）大致相符，並有臺北市○○區○○路00號前監視
    錄影晝面暨擷取照片、現場照片及監視錄影光碟附卷可稽（
    見偵卷第45至50頁），是被告之任意性自白與事實相符，可
    以採信。本案事證明確，被告之犯行堪以認定，應予依法論
    科。
三、論罪科刑：　　
（一）核被告所為，係犯刑法第320條第3項、第1項之竊盜未遂
      罪。
（二）檢察官起訴書認為被告有竊得廖奕倫置於本案汽車內之現
      金新臺幣（下同）5萬元，係以廖奕倫於警詢時之指訴為
      據（見偵卷第33至37頁）。然被告就此則否認之，參以廖
      奕倫於本院證稱：我是做娃娃機的，我要去本案汽車拿貨
      時，發現被告在本案汽車上翻箱倒櫃，我的財物損失是一
      疊現金，大概是我當天要繳案發地點華納威秀娃娃機的房
      租5萬元，我把一疊都是千元大鈔的5萬元放在本案汽車中
      央扶手的置物箱內，沒有用信封裝起來，華納威秀這間娃
      娃機的房租金額約4萬多元，這筆5萬元的來源是我跟朋友
      領的工資等語（見本院卷第259至262頁）。證人李嘉鴻於
      本院證稱：我與廖奕倫一起承租娃娃機，我們當天晚上（
      指案發前一天晚上）有帶一筆錢出來，要去繳娃娃機租金
      ，放在本案汽車上這筆5萬元是我跟廖奕倫一人要各出一
      半，來源是我會把之前賺的錢放在廖奕倫那邊，我把這筆
      5萬元中我要出的錢提早拿給廖奕倫等語（見本院卷第262
      至265頁），是廖奕倫與李嘉鴻就其等所稱本案汽車上放
      置5萬元之來源供述明顯不一，本案汽車上究竟有無放置
      現金5萬元，已非無瑕疵可指。且經本院勘驗案發現場監
      視器畫面，並未發現有何被告持千元大鈔之一疊鈔票之畫
      面（見本院卷第143至147頁），況被告經員警於案發現場
      實施搜索，亦未發現被告有何持有現金5萬元之情事，有
      臺北市政府警察局信義分局搜索筆錄及扣押物品目錄表附
      卷可稽（見偵卷第51至55頁），是自難僅憑證人廖奕倫與
      李嘉鴻互核有瑕疵之證述，遽為被告不利之認定，是起訴
      書認被告所為構成竊盜既遂，容有未洽，惟既遂、未遂乃
      犯罪之階段行為，毋庸變更起訴法條（最高法院87年度台
      上字第3234號判決意旨參照）。
（三）刑法第47條第1項規定：「受徒刑之執行完畢，或一部之
      執行而赦免後，5年以內故意再犯有期徒刑以上之罪者，
      為累犯，加重本刑至2分之1。」有關累犯加重本刑部分，
      不生違反憲法一行為不二罰原則之問題。惟其不分情節，
      基於累犯者有其特別惡性及對刑罰反應力薄弱等立法理由
      ，一律加重最低本刑，於不符合刑法第59條所定要件之情
      形下，致生行為人所受之刑罰超過其所應負擔罪責之個案
      ，其人身自由因此遭受過苛之侵害部分，對人民受憲法第
      8條保障之人身自由所為限制，不符憲法罪刑相當原則，
      牴觸憲法第23條比例原則。於此範圍內，有關機關應自本
      解釋公布之日起2年內，依本解釋意旨修正之。於修正前
      ，為避免發生上述罪刑不相當之情形，法院就該個案應依
      本解釋意旨，裁量是否加重最低本刑，司法院大法官會議
      釋字第775號解釋意旨可資參照。至如何能避免發生「罪
      刑不相當」之情形，自應審酌犯罪行為人之前、後案之犯
      罪類型、行為態樣是否相同或類似；前案執行完畢與後案
      發生之時間相距長短；前案是故意或過失所犯；前案執行
      是入監執行完畢，抑或易科罰金或易服社會勞動而視為執
      行完畢；前、後案對於他人生命、身體、財產等法益侵害
      情形如何等具體個案各種因素，再兼衡後案犯罪之動機、
      目的、計畫、犯罪行為人之年齡、性格、生長環境、學識
      、經歷、反省態度（即後案之行為內涵及罪責是否明顯偏
      低）等情綜合判斷，以觀其有無特別惡性或對刑罰反應力
      薄弱而決定是否依累犯規定加重最低本刑（最高法院108
      年度台非字第176號判決意旨參照）。查被告前因（1）竊
      盜案件，經臺灣桃園地方法院以104年度訴字第451號判決
      判處有期徒刑4月確定。（2）搶奪案件，經臺灣桃園地方
      法院以104年度訴字第451號判決判處有期徒刑10月確定，
      上述（1）至（2）案件，嗣經臺灣桃園地方法院以105年
      度聲字第411號裁定應執行有期徒刑1年1月確定。
　　　嗣被告因（3）傷害案件，經臺灣桃園地方法院以105年度
      審易字第287號判決判處有期徒刑3月確定，前揭（1）至
      （3）案件，復經臺灣桃園地方法院以105年度聲字第3910
      號裁定應執行有期徒刑1年3月確定，被告因上開罪刑於10
      5年8月29日入監接續執行，扣除羈押日數，於106年9月18
      日執行完畢等情，有臺灣高等法院被告前案紀錄表在卷足
      參，被告於有期徒刑執行完畢後5年內，故意再犯本件有
      期徒刑以上之罪，固符刑法第47條第1項之累犯要件。惟
      被告上開前案紀錄所犯為竊盜、搶奪及傷害罪，與本次所
      犯為竊盜未遂罪，犯罪類型僅有部分相同；且前案犯罪之
      行為態樣為另包含搶奪他人財物及傷害他人身體，本案則
      為偷竊他人財物未遂，亦屬有間；又前案與本案危害法益
      、程度亦不盡相同；再衡以本案犯罪之動機、目的、被告
      之年齡、性格、生長環境、學識、反省態度等情。綜此，
      要難率以被告前案之科刑及執行紀錄，遽認被告就本案犯
      行有何特別惡性或對刑罰反應力薄弱之情，依上開說明，
      不予加重其刑。
（四）被告已著手竊盜行為之實行，然並未竊得財物，為未遂犯
      ，爰依刑法第25條第2項規定，按既遂犯之刑減輕其刑。
      　　　
（五）爰以行為人之責任為基礎，審酌被告任意竊取他人財物未
      遂，所為雖有不該，惟考量其犯後終能坦承犯行；並衡酌
      被告自陳學歷為國中畢業，職業為粗工，月收入約3萬元
      ，未婚，有一名未成年子女，入監前與姑姑、奶奶、未成
      年子女同住，無人需其扶養之家庭經濟狀況（見本院卷第
      270頁），暨其犯罪動機、目的等一切情狀，量處如主文
      所示之刑，併諭知易科罰金之折算標準，以資懲儆。
據上論斷，應依刑事訴訟法第299條第1項前段，刑法第320條第3
項、第1項、第25條第2項、第41條第1項前段，刑法施行法第1條
之1第1項，判決如主文。
本案經檢察官楊舒雯提起公訴，檢察官李明哲到庭執行職務。 
中　　華　　民　　國　　110 　年　　12　　月　　7　 　日
　　　　　　　　　刑事第三庭    法　官  許峻彬
上正本證明與原本無異。 
如不服本判決應於收受送達後20日內向本院提出上訴書狀，並應
敘述具體理由；其未敘述上訴理由者，應於上訴期間屆滿後20日
內向本院補提理由書（均須按他造當事人之人數附繕本）「切勿
逕送上級法院」。告訴人或被害人如對於本判決不服者，應具備
理由請求檢察官上訴，其上訴期間之計算係以檢察官收受判決正
本之日期為準。 因疫情而遲誤不變期間，得向法院聲請回復原
狀。
                               書記官  許雅玲 
中　　華　　民　　國　　110 　年　　12　　月　　9　 　日
附錄本判決論罪科刑法條：
中華民國刑法第320條第1項、第3項 
意圖為自己或第三人不法之所有，而竊取他人之動產者，為竊盜
罪，處5年以下有期徒刑、拘役或50萬元以下罰金。
前二項之未遂犯罰之。